【裁判字號】    99,抗,798
【裁判日期】    990910
【裁判案由】    聲請定其應執行刑
【裁判全文】
臺灣高等法院臺中分院刑事裁定           99年度抗字第798號
抗  告  人
即 受 刑人  甲○○
上列抗告人因聲請定其應執行刑案件，不服臺灣苗栗地方法院中
華民國99年6月30日裁定（原審案號：99年度聲字第436號），提
起抗告，本院裁定如下：
    主  文
抗告駁回。
    理  由
一、本件抗告意旨略以：原審就本件聲請定應執行刑案件，僅敘
    述所裁定之刑，也審核檢察官聲請正當等法律一般規定，而
    未說明該等事項究竟如何影響本件刑事裁定之決定，即綜合
    評價後，其刑事裁定是否妥適？是否符合比例原則？無從據
    以斷定；而若未說明其裁定理由，自有理由未備之違法。呈
    請貴院將原裁定撤銷，本件定其應執行刑之刑事裁定實有失
    比例原則，及理由未詳述之違誤，非無研酌再裁減之餘地，
    尚盼貴院重新予以斟酌及裁定等語。
二、按數罪併罰，有二裁判以上者，依刑法第51條之規定，定其
    應執行之刑，刑法第53條定有明文。又刑法第51條第5款規
    定，宣告多數有期徒刑者，於各刑中之最長期以上，各刑合
    併之刑期以下，定其刑期。再法律上屬於自由裁量之事項，
    有其外部性界限及內部性界限，並非概無拘束。復按依據法
    律之具體規定，法院應在其範圍選擇為適當之裁判者，為外
    部性界限；而法院為裁判時，應考量法律之目的，及法律秩
    序之理念所在者，為內部性界限。法院為裁判時，二者均不
    得有所踰越（最高法院80年台非字第473號判例意旨參酌）
    。
三、經查：
  (一)本件抗告人甲○○（下稱抗告人）先後犯有如原裁定附表所
    示之竊盜、妨害自由及違反毒品危害防制條例等共9罪，經
    臺灣士林地方法院、臺灣新竹地方法院、臺灣臺北地方法院
    、臺灣高等法院及臺灣苗栗地方法院分別判處如原裁定附表
    所示之刑，均確定在案等事實，有各該判決及臺灣高等法院
    被告前案紀錄表附卷可稽。
  (二)又原裁定就抗告人前揭所犯各罪，定其應執行刑為有期徒刑
    4年1月，係在各刑中之最長期（有期徒刑1年）以上，各刑
    合併之刑期（有期徒刑5年3月）以下，核未逾越法律規定之
    範圍，符合前述之外部性界限。且抗告人所犯如原裁定附表
    編號1至8所示等罪，前曾為臺灣高等法院以99年度聲字第32
    2號刑事裁定，定其應執行刑為有期徒刑3年8月，此亦有該
    件裁定正本1份在卷可憑。則原裁定就上開8罪及如其附表編
    號9所示經臺灣苗栗地方法院判處有期徒刑7月之竊盜罪部分
    ，定其應執行刑為有期徒刑4年1月，此項裁量職權之行使，
    自無濫用權利，而違反法律之目的及法律秩序之理念所在，
    即於前述內部性界限無違。復查原裁定也有於理由內說明本
    件檢察官聲請定應執行刑案件，符合刑法第53條之規定，應
    依同法第51條第5款定其應執行之刑，並無任何理由不備之
    情事。從而，抗告意旨空言原裁定理由不備，及違反比例原
    則云云，殊非可採。本件抗告為無理由，應予駁回。
四、據上論結，應依刑事訴訟法第412條，裁定如主文。
中    華    民    國    99    年    9     月    10    日
            刑事第九庭  審判長法  官  江  德  千
                              法  官  陳  宏  卿
                              法  官  莊  深  淵
以上正本證明與原本無異。
不得再抗告。
                              書記官  陳  振  海
中    華    民    國    99    年    9     月    13    日

司法院資訊處製作；財團法人民間司法改革基金會備份。
